【裁判字號】    98,消債清,25
【裁判日期】    980518
【裁判案由】    清算事件
【裁判全文】
台灣台中地方法院民事裁定            98年度消債清字第25號
    聲  請  人
    即  債務人  甲○○
    代  理  人  李國源  律師
    相  對  人
    即  債權人  永豐商業銀行股份有限公司
    法定代理人  蔡友才
    代  理  人  楊志宏
    相  對  人
    即  債權人  玉山商業銀行股份有限公司
    法定代理人  黃永仁
    代  理  人  謝天時
    相  對  人
    即  債權人  大眾商業銀行股份有限公司
                          樓、.
    法定代理人  乙○○
    代  理  人  陳眉秀
上列當事人間因消費者債務清理事件，債務人聲請清算，本院裁
定如下：
    主    文
債務人甲○○自中華民國98年 5月18日16起開始清算程序，並同
時終止清算程序。
    理    由
一、按法院開始清算程序之裁定，應載明其年、月、日、時，並
    即時發生效力；債務人之財產不敷清償清算程序之費用時，
    法院應裁定開始清算程序，並同時終止清算程序，消費者債
    務清理條例第83條第1項、第85條第1項分別定有明文。
二、本件聲請人即債務人聲請意旨略以：聲請人所積欠無擔保債
    務絕大部分是於民國93年間因克堤國際直銷業務時為晉升協
    理時先刷了投資進貨約新台幣 200萬元之商品，並開設霓霓
    國際有限公司以供節省克堤國際傳直銷業務獎金時所累積的
    ，期間還包括幫朋友丙○○進貨時申請人先幫忙代墊30萬元
    ，俟後未清償的貨款。長久累積下來的本金加利息已無法負
    擔，加上長子林暐致於95年為早產兒，許多方面都有遲緩的
    現象，為在家照顧長子及太太曾台菁二個月，且克堤國際傳
    宜銷業務亦結束，家中幾無收入，俟後太太幾乎每天都要載
    送長子去上課，長女林佳霓只好先送幼稚園就讀，其原本從
    事美容坊工作生意欠佳，亦跟著結束營業，家中只憑聲請人
    於友達光電擔任技術員之收入維生，但與銀行協商時，債務
    人僅能每月清償2000元，為銀行所不同意。是聲請人之財產
    及收入不足以清償債務，與最大債權銀行永豐商業銀行股份
    有限公司進行前置協商而不成立，又聲請人即債務人又未經
    法院裁定開始更生程序或許可和解或宣告破產，爰聲請清算
    等語。
三、經查：債務人所主張之上開事實，業據提出戶籍謄本、身分
    證、債權人清冊（債務98萬6554元）、財產及收入狀況說明
    書、財團法人金融聯合徵信中心當事人查詢個人資料 (信用
    報告）回覆書、台中市政府函（配偶經營之霓霓美容坊歇業
    並註銷營利事業登記證）、勞工保險被保險人投保資料表（
    明細）、薪資表、存摺、前置協商不成立通知書、財政部台
    灣省中區國稅局財產歸屬資料清清單、財政部台灣省中區國
    稅局94年、95、96年度綜合所得稅各類所得資料清單（含配
    偶）、財政部台灣省中區國稅局申報核定書附卷為證，此外
    又查無聲請人即債務人有消費者債務清理條例第6條第3項、
    第8條或第82條第2項所定駁回清算聲請之事由存在，則聲請
    人即債務人聲請清算，應屬有據。再查，依據聲請人即債務
    人所提財產及收入狀況說明書所載及全國財產稅總歸戶財產
    查詢清單，債務人並無其他財產，再參酌本件清算程序之規
    模，堪認債務人之財產應不敷清償清算程序之費用，自應裁
    定開始本件清算程序，並同時終止清算程序，爰裁定如主文
    。
中    華    民    國    98    年    5     月    18    日
                  民事庭法  官   顏世傑
上為正本係照原本作成
「開始清算程序」之裁定不得抗告，如不服「同時終止清算程序
」之裁定，應於裁定送達後10日內，以書狀向本院提出抗告，並
繳納抗告費新臺幣1000元。
中    華    民    國    98    年    5     月    18    日
                        書記官   葉家顯


司法院資訊處製作；財團法人民間司法改革基金會備份。
